【裁判字號】    98,上易,629
【裁判日期】    980828
【裁判案由】    竊盜
【裁判全文】
臺灣高等法院高雄分院刑事判決         98年度上易字第629號
上  訴  人
即  被  告  甲○○
上列上訴人因竊盜案件，不服臺灣屏東地方法院98年度易字第46
7 號中華民國98年6 月30日第一審判決（起訴案號：臺灣屏東地
方法院檢察署98年度偵字第2113號），提起上訴，本院判決如下
：
     主  文
上訴駁回。
     理  由
一、按上訴書狀應敘述具體理由；又第二審法院認為上訴書狀未
    敘述理由或上訴有刑事訴訟法第362 條前段之情形者，應以
    判決駁回之，同法第361 條第2 項、第367 條前段定有明文
    。
二、上訴人即被告甲○○（下稱被告）上訴意旨略以：被告並未
    竊得被害人所有新台幣（下同）2 萬600 元，是被告應僅成
    立竊盜未遂罪，原審判決被告竊盜既遂罪，尚有未合。
三、經查，原判決以被告夥同真實姓名年籍不詳綽號「阿明」及
    「阿肥」之成年男子，於民國98年3 月12日2 時許，在屏東
    縣長治鄉○○村○○路○ 段450 號益順汽車保養廠，由被告
    及綽號「阿肥」者在外把風，由綽號「阿明」者持其所有客
    觀上足以對人之生命、身體構成威脅屬兇器之千斤頂毀壞上
    開保養廠之鐵捲門後，入內竊取被害人廖基益所有之2 萬60
    0 元得手之事，已經被告供承不諱，核與被害人廖基益於警
    詢時指述之情節大致相符，並有扣案工具及照片附卷可佐。
    原審乃認被告竊盜犯行事證明確，予以論罪科刑，其認事用
    法，核無不合，量刑亦屬允當。被告上訴意旨空言否認竊盜
    既遂，指摘原判決不當，為無理由，應予駁回。此外，被告
    並未依據卷內既有訴訟資料或提出新事證，指摘或表明原審
    判決有何採證認事、用法或量刑等足以影響判決本旨之不當
    或違法，而構成應予撤銷之具體理由（例如：依憑證據法則
    具體指出所採證據何以不具證據能力，或依憑卷證資料，明
    確指出所為證據證明力之判斷如何違背經驗、論理法則），
    其上訴即不合法律上之程式。再上訴不合法律上之程式之情
    形，依刑事訴訟法第367 條但書規定：「但其情形可以補正
    而未經原審法院命其補正者，審判長應定期間先命補正。」
    ，係指上訴書狀未敘述理由，原審未命補提理由書狀，審判
    長即應定期間先命補正。被告提起上訴時，上訴書狀如已載
    理由者，即無審判長應定期間先命補正之適用。從而，被告
    之上訴書狀未敘述具體理由，且於上訴期間屆滿（即98年8
    月1 日）後之20日內（即98年8 月21日以前），亦未補提上
    訴具體理由，依上開規定，顯屬違背法律上之程式，應由本
    院依同法第367 條前段、第372 條不經言詞辯論判決如主文
    。
中    華    民    國    98    年    8     月    28    日
                  刑事第八庭    審判長法  官   洪兆隆
                                      法  官   陳志銘
                                      法  官   郭玫利
以上正本證明與原本無異。
不得上訴
中    華    民    國    98    年    8     月    28    日
                                      書記官   楊茱宜


司法院資訊處製作；財團法人民間司法改革基金會備份。
